臺灣板橋地方法院刑事判決　　　　　　　96年度訴字第1341號
公　訴　人　臺灣板橋地方法院檢察署檢察官
被　　　告　甲○○
上列被告因違反毒品危害防制條例案件，經檢察官提起公訴（96
年度毒偵字第1322號），本院受理後被告為有罪之陳述，經合議
庭裁定由受命法官獨任進行簡式審判程序，判決如下：
    主  文
甲○○施用第一級毒品，處有期徒刑壹年貳月，減為有期徒刑柒
月。扣案之第一級毒品海洛因淨重壹點零零公克、內有無法析離
之微量第一級毒品海洛因殘渣之塑膠袋柒個、第二級毒品甲基安
非他命淨重壹點肆貳捌公克，均沒收銷燬；鐵盒壹個、電子磅秤
壹臺、藥鏟貳支，均沒收。
    事  實
一、甲○○前於民國93年間因施用毒品案件，經臺灣臺北地方法
    院以93年度毒聲字第919 號裁定送觀察、勒戒後，認有繼續
    施用毒品之傾向，再經同院以94年度毒聲字第259 號裁定令
    入戒治處所施以強制戒治，嗣執行強制戒治六個月以上，認
    無繼續強制戒治之必要，於94年12月22日釋放出所，並經臺
    灣臺北地方法院檢察署檢察官以95年度戒毒偵字第3 號為不
    起訴處分確定。詎其猶不知悔改，復基於施用第一級毒品海
    洛因、第二級毒品甲基安非他命（起訴書載為安非他命）之
    犯意，於96年2 月4 日上午9 時許，在臺北縣土城市○○路
    上之「Q 汽車旅館」101 室內，以將海洛因與甲基安非他命
    一同放入玻璃球吸食器內燒烤產生煙霧之方式，同時施用第
    一級毒品海洛因及第二級毒品甲基安非他命一次。嗣於同日
    下午2 時50分許，在臺北縣新莊市○○路新建巷口為警查獲
    ，並當場扣得其所有之第一級毒品海洛因八包（驗餘合計淨
    重1.00公克，起訴書載為淨重共約1.54公克）、安非他命二
    包（驗餘合計淨重1.428 公克，起訴書載為淨重共約1.44公
    克）、內有無法析離之微量第一級毒品海洛因殘渣之塑膠袋
    七個及其所有供己施用上開毒品所用或預備之盛裝鐵盒一個
    、電子磅秤一臺及藥鏟二支，且經警採尿驗悉。
二、案經臺北縣政府警察局新莊分局報請臺灣板橋地方法院檢察
    署檢察官偵查起訴，經本院合議庭裁定以簡式審判程序審理
    。
    理  由
一、訊據被告甲○○於本院審理時對其於上揭時、地，施用第一
    級毒品海洛因、第二級毒品甲基安非他命之犯行，坦承不諱
    。又被告為警查獲後所採集之尿液經送檢驗結果，呈嗎啡及
    甲基安非他命陽性反應，有臺灣檢驗科技股份有限公司於96
    年2 月27日出具之濫用藥物尿液檢驗報告一件在卷可稽。而
    扣案之白粉八包，經送法務部調查局鑑驗結果，確含第一級
    毒品海洛因成分，合計淨重1.00公克，有該局96年3 月2 日
    調科壹字第09623015640 號鑑定書一件在卷可憑；又透明結
    晶二包，經送臺灣檢驗科技股份有限公司鑑驗結果，則含第
    二級毒品甲基安非他命成分，驗餘合計淨重1.428 公克，有
    該公司於96年3 月12日出具之濫用藥物檢驗報告一件附卷可
    參。此外，復有被告所有之內有無法析離之微量第一級毒品
    海洛因殘渣之塑膠袋七個及其所有供己施用上開毒品所用或
    預備之盛裝鐵盒一個、電子磅秤一臺及藥鏟二支扣案可證。
    再者，被告前於93年間因施用毒品案件，經臺灣臺北地方法
    院以93年度毒聲字第919 號裁定送觀察、勒戒後，認有繼續
    施用毒品之傾向，再經同院以94年度毒聲字第259 號裁定令
    入戒治處所施以強制戒治，嗣執行強制戒治六個月以上，認
    無繼續強制戒治之必要，於94年12月22日釋放出所，並經臺
    灣臺北地方法院檢察署檢察官以95年度戒毒偵字第3 號為不
    起訴處分確定，有臺灣高等法院被告前案紀錄表附卷可按，
    是被告乃經強制戒治執行完畢釋放後，五年內再犯施用毒品
    之犯行，至為灼然。綜上，足認被告自白與事實相符，罪證
    明確，犯行洵堪認定。
二、查海洛因及甲基安非他命分別係毒品危害防制條例第2 條第
    2 項第1 款、第2 款所列之第一級、第二級毒品。核被告所
    為，係犯毒品危害防制條例第10條第1 項之施用第一級毒品
    罪及同條第2 項之施用第二級毒品罪。被告於施用毒品海洛
    因、甲基安非他命而持有各該毒品之低度行為，應分別為施
    用之高度行為所吸收，均不另論罪。被告將毒品海洛因及甲
    基安非他命混合施用，係以一施用毒品行為同時觸犯毒品危
    害防制條例第10條第1 項及第2 項之罪，為異種想像競合犯
    ，依刑法第55條規定，應從一重之毒品危害防制條例第10條
    第1 項施用第一級毒品罪處斷。按毒品之施用並無一定之方
    式，端視施用者之喜好而定，而海洛因及甲基安非他命亦非
    不能混合施用，若將二者混合置於玻璃球中以燒烤方式吸食
    ，於施用者尿液中應可檢出嗎啡、甲基安非他命陽性反應，
    此有行政院衛生署管制藥品管理局93年9 月6 日管檢字第09
    30008112號函、法務部調查局93年7 月12日調科壹字第0930
    0262550 號函、93年9 月調科壹字第09300366970 號函可參
    ，且綜觀全案卷證亦別無任何積極證據足認被告係於不同時
    地、以不同方法分別施用第一級毒品海洛因及第二級毒品甲
    基安非他命，附此敘明。爰審酌被告前因施用毒品犯行，經
    觀察、勒戒及強制戒治後，仍不知警惕，竟又施用足以導致
    精神障礙、性格異常，甚至造成生命危險之毒品，戕害一己
    之身心健康，對社會治安可能之危害程度非微，惟其於犯罪
    後尚能坦承犯行等一切情狀，量處如主文所示之刑，以示懲
    儆。再查本件被告犯罪時間在96年4 月24日以前，合於中華
    民國96年罪犯減刑條例第2 條第1 項第3 款、第7 條之減刑
    條件，應減其宣告刑二分之一如主文所示，附此敘明。
三、扣案之第一級毒品海洛因合計淨重1.00公克、甲基安非他命
    合計淨重1.428 公克、內有無法析離之微量第一級毒品海洛
    因殘渣之塑膠袋七個，應概認屬查獲之毒品，不問屬於犯人
    與否，爰依毒品危害防制條例第18條第1 項前段規定，均併
    予宣告沒收銷燬。又扣案之盛裝上開毒品之鐵盒一個、電子
    磅秤一臺、藥鏟二支，係被告所有供己施用毒品海洛因、甲
    基安非他命所用或預備之物，業據其於審理時供認在卷，爰
    依刑法第38條第1 項第2 款規定，併予宣告沒收。至於另扣
    案之注射針筒一支，係同遭警方查獲之許苗朱所有，為被告
    於審理時陳述明確，且無事證足認與被告上開施用毒品犯行
    相涉，爰不併予宣告沒收，末此說明。
據上論斷，應依刑事訴訟法第273 條之1 第1 項、第299 條第1
項前段，毒品危害防制條例第10條第1 項、第2 項、第18條第1
項前段，刑法第11條前段、第55條、第38條第1 項第2 款，中華
民國96年罪犯減刑條例第2 條第1 項第3 款、第7 條，判決如主
文。
本案經檢察官王聖涵到庭執行職務
中　　華　　民　　國　　96　　年　　7 　　月　　31　　日
                    刑事第一庭    法  官  張江澤
以上正本證明與原本無異
如不服本判決，應於判決送達後10日內，向本院提出上訴狀。
                                  書記官　林怡秀
中　　華　　民　　國　　96　　年　　7 　　月　　31　　日
附錄本案論罪科刑法條全文：
毒品危害防制條例第10條
施用第一級毒品者，處六月以上五年以下有期徒刑。
施用第二級毒品者，處三年以下有期徒刑。
